臺灣新竹地方法院刑事判決　　　　　　　 96年度易字第168號
公　訴　人　臺灣新竹地方法院檢察署檢察官
被　　　告　甲○○
上列被告因竊盜案件，經檢察官提起公訴（96年度偵字第1069號
），本院判決如下：
    主  文
甲○○竊盜，累犯，處有期徒刑肆月。如易科罰金，以新臺幣壹
仟元折算壹日。
    事  實
一、甲○○前於民國93年間因竊盜案件，經臺灣高等法院以94年
    度上易字第645號判決判處有期徒刑6月確定，於95年2月21
    日執行完畢，詎仍不知悔改，意圖為自己不法之所有，於96
    年2月6日10時40分許，至乙○○所經營位於新竹縣新埔鎮○
    ○路○段362巷7號之「長風飲食店」，意欲點餐消費，惟因
    其前所積欠之消費款尚未清償，乙○○遂拒絕提供餐點，甲
    ○○乃趁乙○○整理店務不注意之際，竊取乙○○所有置於
    該店櫃檯零錢盒內之新臺幣（下同）50元硬幣6個、10元硬
    幣10個，接續將乙○○之行動電話拿起欲竊取時，為乙○○
    當場發現而未遂，甲○○即離開該店；嗣甲○○又於當日10
    時45分許，至隔壁即吳麗卿所經營位於新竹縣新埔鎮○○路
    ○段362巷9號之飲食店，向吳麗卿購買臭豆腐一份，惟趁吳
    麗卿於料理臭豆腐無暇注意之際，接續竊取吳麗卿所有置於
    該店之六華有限公司所出產酒精濃度為38度之金門高粱酒1
    瓶。嗣因乙○○發現其所有之零錢遭竊，立即報警，甲○○
    遂於當日10時50分許，在新竹縣新埔鎮○○路○段329號前為
    警查獲，扣得上開所竊得之高粱酒1瓶。
二、案經乙○○訴請新竹縣警察局新埔分局移送台灣新竹地方法
    院檢察署檢察官偵查起訴。
    理  由
一、證據能力有無之判斷：
    被告對於證人乙○○、吳麗卿等人於警訊、偵查及本院審理
    時以證人身分所為陳述均不爭執其證據能力；又公訴人所提
    出經本院據以認定事實之各項公務員職務上所製作之文書證
    據及上開證人於偵查中向檢察官所為之陳述，亦均無顯有不
    可信情況之情形，而乙○○、吳麗卿於本院審理時亦經本院
    以證人身分傳喚到庭，經賦予被告詰問證人機會，是依刑事
    訴訟法第159條之4第1款、第159條之1第2項之規定，均應認
    為有證據能力。另被告就扣押物品清單及現場照片4張等物
    證部分亦不爭執其證據能力，而公訴人復主張以上開人證、
    物證作為證據方法，上開證據自有證據能力，本院得以依法
    審酌其證據力，合先敘明。
二、認定犯罪事實所憑之證據及認定之理由：
  (一)訊據被告先則否認上開犯罪事實，辯稱其當日身上所攜帶之
    款項係由其父親所提供，高梁酒則係以100元價格在其他商
    店購得，並未竊取告訴人財物云云，繼而稱僅竊取乙○○所
    有之50元硬幣一枚云云（參本院96年7月2日審判筆錄第17頁
    、第18頁）。惟查：證人即被害人乙○○於本院審理時證稱
    ：「被告進來我私人的地方偷錢，就是客人和我們工作的地
    方不一樣，就是櫃檯，當時我蹲著正在煮東西，我沒有看到
    被告進來櫃台裡面，我也不知道被告進來，我是聽到有抓零
    錢的聲音，我就回頭被告正在拿我的手機在手上，當時我沒
    有看到被告手上有拿錢，被告就說他要去隔壁買，結果被告
    走了之後，我才發現桌上的零錢50元硬幣少了好幾個。」、
    「（檢察官問：被告走了之後，是否立刻檢視你的零錢？）
    是的，因為我剛剛有聽到零錢的聲音，所以我趕快去看，當
    時我把零錢放在櫃台三層架的最下層，各用一格一格不銹鋼
    的盒子分別放50元、10元、1元的硬幣，這三個零錢盒上沒
    有蓋子。」（參同上筆錄第4、5頁）；另證人即被害人吳麗
    卿亦稱：「（檢察官問：你在何時發現店裏面的酒被偷？）
    被告被抓到警局之後，警察拿高粱酒到我店裡面找我。」、
    「（檢察官問：你如何知道高粱酒是你店裏面失竊？）上面
    有蓋店章日期店章寫六華因為這是進酒的經銷商名稱。」、
    「（檢察官問：日期呢？）與我店裡面店章所蓋的日期都一
    樣。」（參同上筆錄第10頁），依上開證人證詞，及被告所
    自承內容，堪信被告確有竊取被害人乙○○、吳麗卿金錢及
    高粱酒等財物。
  (二)此外，另有新竹縣警察局新埔分局贓證物品認領保管單、照
    片4張等證物附卷可稽，堪信本案事證明確，被告犯行洵堪
    認定。
三、論罪與科刑：
  (一)罪名
    核被告甲○○所為，係犯刑法第320條第1項竊盜罪。又被告
    竊取緊鄰之二被害人店內財物，其所犯2次竊盜既遂、1次竊
    盜未遂行為，時間緊接、方式相同，所犯為犯罪基本構成要
    件相同之罪名，彼此間具有時空上密接不可分之關係，應係
    基於同一不法所有意圖之犯意接續為之，應論以接續犯之一
    罪。
  (二)科刑
　　爰審酌被告正值年輕力壯，不思憑己力營生，為小利竊盜鄉
    里，且甫於93年間因竊盜案件，經臺灣高等法院以94年度上
    易字第645號判決判處有期徒刑6月確定，於95年2月21日執
    行完畢，竟於短時間內再犯本案，顯然對於上開偵審程序及
    所處刑罰毫無警惕之心，貪小便宜竊取財物之犯罪動機與目
    的、趁人不備行竊之手段、竊得財物不多，造成被害人之損
    害並非巨大及犯罪後猶飾詞狡辯等一切情狀，量處如主文所
    示之刑，並諭知易科罰金之折算標準，以示懲儆。又被告前
    於93年間所犯竊盜罪經判處有期徒刑6月，於95年2月21日執
    行完畢，此有台灣高等法院被告前案紀錄表在卷可稽，其於
    刑之執行完畢後5年內故意再犯有期徒刑以上之本罪，為累
    犯，應依法加重其刑
四、適用之法律：
  (一)刑事訴訟法第299條第1項前段。
  (二)刑法第320條第1項、第3項、第41條第1項前段、第47條第1
    項，刑法施行法第1條之1第1項、第2項前段，判決如主文。
本案經檢察官林鳳師到庭執行職務。
中　　華　　民　　國　　96　　年　　7 　　月　　13　　日
                  刑事第二庭審判長法　官　汪漢卿
                                  法  官  方鴻愷
                                  法  官  林佑珊
以上正本證明與原本無異。
如不服本判決應於收受本判決後十日內向本院提出上訴書狀，其
未敘述上訴理由者，並得於提起上訴後十日內向本院補提理由書
狀( 均須按他造當事人之人數附繕本 )「切勿逕送上級法院」。
中　　華　　民　　國　　96　　年　　7 　　月　　13　　日
                                  書記官  陳秀子
附錄本案論罪科刑法條全文
中華民國刑法第320條
（普通竊盜罪、竊佔罪）
意圖為自己或第三人不法之所有，而竊取他人之動產者，為竊盜
罪，處 5年以下有期徒刑、拘役或5百元以下罰金。
意圖為自己或第三人不法之利益，而竊佔他人之不動產者，依前
項之規定處斷。
前二項之未遂犯罰之。
